【裁判字號】    95,小抗,2
【裁判日期】    950726
【裁判案由】    損害賠償
【裁判全文】
臺灣士林地方法院民事裁定  95年度小抗字第2號
抗  告  人  甲○○
抗告人與相對人新安東京海上產物保險股份有限公司間請求損害
賠償事件，抗告人對於民國95年6 月6 日本院士林簡易庭95年度
士小字第379 號所為之裁定提起抗告，本院裁定如下：
    主  文
抗告駁回。
抗告訴訟費用新台幣壹仟元由抗告人負擔。
    理  由
一、按，提起第二審上訴應於第一審判決送達後20日之不變期間
    內為之，提起上訴如逾上訴期間者，原第一審法院應以裁定
    駁回之。民事訴訟法第436 條之32第2 項準用同法第440 條
    、第442 條第1 項規定甚明。次按，第二審法院認抗告為無
    理由者，應為駁回之裁定，此觀諸民事訴訟法第495 條之1
    第1 項準用同法第449 條第1 項之規定可明。又上開規定，
    於對於小額事件之第一審裁定所為之抗告，亦準用之，同法
    第436 條之32第3 項亦有明文。
二、本件抗告意旨略以：抗告人因自幼無父母，無可收受文書送
    達之住所，故判決收件地點為公司，由於大樓管理員年長加
    上人員太多，故其代收文件後未準時告知抗告人，導致時間
    延誤，為此，提起抗告，請求廢棄原裁定等語。
三、按，送達於應受送達人之住居所、事務所或營業所行之。民
    事訴訟法第136 條第1 項前段定有明文。又，送達於住居所
    、事務所或營業所不獲會晤應受送達人者，得將文書付與有
    辨別事理能力之同居人或受僱人。同法137 條第1 項亦有明
    文。而受公寓大廈管理委員會僱用之管理員，其所服勞務包
    括為公寓大廈住戶接收文件者，性質上應屬全體住戶之受僱
    人，即與同法第137 條第1 項規定之受僱人相當。郵政機關
    之郵差送達文書於住居所、事務所或營業所，不獲會晤應受
    送達人，而將文書付與上開公寓大廈管理員者，為合法送達
    。至該管理員何時將文書轉交應受送達人，對已生之合法送
    達效力不受影響。最高法院88年台上字第1752號及90年度台
    抗字第86號裁定，分別揭有上旨，足資參酌。經查，原審於
    95 年4月25日所為95年度士小字第379 號小額民事判決，於
    95年5 月4 日即經郵務送達至抗告人之應送達處所台北市○
    ○○路61號6 樓，而由該大樓管理員姜莉芬受領，有送達證
    書附卷可憑，揆諸前揭說明，自於95年5 月4 日當日即合法
    送達，縱該管理員未及時告知或轉交文書，仍不受影響。準
    此，自上開送達日翌日起算20日，抗告人之上訴期間應於95
    年5 月24日（非例假日）屆滿，惟抗告人遲至95年6 月2 日
    始提起上訴，有其上訴狀所蓋本院士林簡易庭收狀戳章可稽
    ，已逾上訴期間，其上訴即非合法。從而，原審裁定駁回抗
    告人之上訴，核無不合。抗告意旨請求廢棄原裁定，為無理
    由，應予駁回。
四、據上論結，本件抗告為無理由，依民事訴訟法第436 條之32
    第3 項、第495 條之1 第1 項、第449 條第1 項、第436 條
    19、第95條、第78條，裁定如主文。
中    華    民    國    95    年    7     月    26    日
                  民事第二庭  審判長法  官  陳介源
                                    法  官  方彬彬
                                    法  官  施月燿
以上正本證明與原本無異。
本件裁定不得抗告。
中    華    民    國    95    年    8     月    1     日
                                    書記官  韓金發


司法院資訊處製作；財團法人民間司法改革基金會備份。
